臺灣彰化地方法院刑事判決
110年度訴字第773號
公  訴  人  臺灣彰化地方檢察署檢察官
被      告  陳滄偉


上列被告因違反毒品危害防制條例案件，經檢察官提起公訴（11
0年度偵字第9361號），被告於準備程序進行中，就被訴事實為
有罪之陳述，經本院合議庭裁定由受命法官獨任進行簡式審判程
序，判決如下：
    主  文
陳滄偉轉讓第一級毒品，累犯，處有期徒刑壹年肆月。又犯轉讓
禁藥罪，累犯，處有期徒刑柒月。應執行有期徒刑壹年陸月。
    犯罪事實
一、陳滄偉基於容任他人自行取用第一級毒品海洛因及屬禁藥之
    第二級毒品甲基安非他命亦不違背其本意之間接故意，於民
    國110年7月26日12時許，在彰化縣○○鎮街○里○○街000號之吳
    倫吉住處，將自有之第一級毒品海洛因及禁藥甲基安非他命
    放在桌上，任由吳倫吉與許銳鐘取用，以此方式無償轉讓第
    一級毒品海洛因及第二級毒品甲基安非他命給吳倫吉，另無
    償轉讓屬禁藥之甲基安非他命給許銳鐘，嗣為警於同日17時
    24分在上址房屋另案拘提陳滄偉，當場查扣陳滄偉之第一級
    毒品海洛因2包(毛重0.89公克、0.53公克)、注射針筒2支、
    安非他命吸食器1組、電子磅秤1台、鏟管1支、分裝袋1盒等
    物（陳滄偉、吳倫吉、許銳鐘另涉犯施用毒品罪嫌部分均經
    檢察官另案偵查）。
二、案經彰化縣警察局鹿港分局報告臺灣彰化地方檢察署檢察官
    偵查起訴。
    理    由
一、本案被告所犯係死刑、無期徒刑、最輕本刑為3年以上有期
    徒刑以外之罪，其於準備程序就前揭被訴事實為有罪之陳述
    ，經受命法官告知簡式審判程序之旨，並聽取其與公訴人之
    意見後，本院認無不得或不宜改依簡式審判程序進行之處，
    爰依刑事訴訟法第273條之1第1項、第284條之1裁定由受命
    法官獨任進行簡式審判程序，合先敘明。
二、證據名稱：
  ㈠證人吳倫吉於警詢之證述。
  ㈡證人許銳鐘於警詢之證述。
  ㈢本院拘票影本。
　㈣彰化縣警察局鹿港分局搜索扣押筆錄、扣押物品目錄表，及
    扣案之扣案之第一級毒品海洛因2包、注射針筒2支、安非他
    命吸食器1組、電子磅秤1台、鏟管1支、分裝袋1盒。
  ㈤上開扣案物照片2張
  ㈥立人醫事檢驗所之濫用藥物尿液檢驗報告、彰化縣警察局鹿
    港分局委託檢驗尿液與真實姓名對照表、勘查採證同意書各
    2件。
  ㈦被告陳滄偉之自白。
三、論罪科刑：
  ㈠查海洛因為毒品危害防制條例第2 條第2 項第1 款所稱之第
    一級毒品，甲基安非他命則為同條項第2款所稱之第二級毒
    品，依法均不得持有、轉讓。又經中央衛生主管機關明令公
    告禁止製造、調劑、輸入、輸出、販賣或陳列之毒害藥品，
    為藥事法所稱之禁藥，藥事法第22條第1項第1款定有明文；
    而甲基安非他命亦屬安非他命類藥品，業經藥品管理中央主
    管機關行政院衛生署（現改制為衛生福利部）於69年12月8
    日、75年7月11日及79年10月9日三度公告重申禁止使用在案
    ，迄未變更，仍應認屬藥事法第22條第1項第1款所列之禁藥
    ；轉讓甲基安非他命之行為，除轉讓之數量已達行政院依毒
    品危害防制條例第8條第6項規定所訂定之標準（轉讓毒品加
    重其刑之數量標準第2條第1項第2款規定：淨重10公克以上
    ），經依法加重該條第2項之法定刑後，較藥事法第83條第1
    項之法定刑為重之情形外，因藥事法第83條第1項係於104年
    12月2日修正公布施行，為毒品危害防制條例第8條第2項之
    後法，且為重法，自應優先適用藥事法處斷（最高法院97年
    度台非字第397號判決意旨參照）。
  ㈡查被告就本案如犯罪事實欄所載轉讓之甲基安非他命數量，
    並無證據證明已逾上開加重其刑之標準，故有關轉讓甲基安
    非他命之犯行部分，自應適用藥事法第83條第1項之規定處
    斷，方為適當。從而被告無償轉讓第一級毒品海洛因及第二
    級毒品甲基安非他命予吳倫吉，係犯毒品危害防制條例第8
    條第1項轉讓第一級毒品罪及藥事法第83條第1項轉讓禁藥罪
    ；其無償轉讓第二級毒品甲基安非他命予許銳鐘係犯藥事法
    第83條第1項之轉讓禁藥罪。被告為供轉讓第一級毒品、第
    二級毒品而持有第一級毒品、第二級毒品之低度行為，均為
    其轉讓之高度行為所吸收，均不另論罪。被告以一行為同時
    轉讓第一級毒品海洛因及第二級毒品甲基安非他命予吳倫吉
    ，同時構成毒品危害防制條例第8條第1項之轉讓第一級毒品
    罪及藥事法第83條第1項之轉讓禁藥罪，係以一行為同時觸
    犯數罪名，為想像競合犯，依刑法第55條之規定從一重之轉
    讓第一級毒品罪處斷。
　㈢被告前因竊盜案件，經本院以103年度易字第1080號判決判處
    有期徒刑4月確定；又因施用毒品案件，經本院以103年度審
    訴字第136號判決判處有期徒刑8月、3月確定；再因竊盜案
    件，經本院以103年度審易字第253號判決判處有期徒刑10月
    、8月、8月確定；又因施用毒品案件，經本院以103年度審
    訴字第207號判決判處有期徒刑10月，經臺灣高等法院臺中
    分院判決駁回上訴而確定；復因施用毒品案件，經本院以10
    3年度審訴字第266號判決判處有期徒刑9月、5月確定；再因
    竊盜案件，經本院以104年度簡字第94號判決判處有期徒刑4
    月確定；又因施用毒品案件，經本院以104年度訴字第119號
    判決判處有期徒刑10月確定；復因竊盜案件，經本院以104
    年度審易字第450號判決判處有期徒刑5月確定，上開案件經
    本院以104年度聲字第1426號裁定合併定應執行有期徒刑5年
    2月確定，於108年4月3日縮短刑期假釋出監付保護管束，於
    109年3月10日保護管束期滿未經撤銷，其未執行之刑，以已
    執行論等情，有臺灣高等法院被告前案紀錄表在卷可稽，被
    告於有期徒刑執行完畢後5年內故意再犯本件有期徒刑以上
    刑之罪，為累犯，本院依大法官第775號解釋意旨，考量被
    告於刑罰執行完畢後，5年內即再犯本案，顯見對於刑罰之
    反應力薄弱，有加重其刑之必要，且依本案之犯罪情節，加
    重被告上開所犯之罪之最低法定本刑，並無造成刑罰過重，
    罪刑不相當之情況，爰依刑法第47條第1 項規定，加重其刑
    。
　㈣爰審酌被告知悉毒品海洛因、甲基安非他命戕害身心，其於
    前案執行完畢後，非但未能遠離毒品，竟再犯本案轉讓毒品
    罪，助長毒品之散播，自應嚴予以非難，並考量其犯後均坦
    承犯行，尚見悔悟之心之犯後態度，及其無償提供毒品予施
    用者所造成之危害程度；並衡以其自述國中畢業，沒有其他
    專門技術或證照，目前未婚，無子女，與父母同住，房子是
    父母的，從事臨時工，每月收入為約新臺幣（下同）25,000
    元，除了生活開銷之外，每月要給父母10,000元，此外沒有
    其他貸款或負債之生活狀況，與其犯罪之動機、目的、手段
    、轉讓毒品之數量，及檢察官具體求刑就被告轉讓第一級毒
    品部分求處有期徒刑1年4月、轉讓禁藥部分求處有期徒刑7
    月等一切情狀，分別量處如主文所示之刑，並合併定其應執
    行刑。
四、扣案之第一級毒品海洛因2包、注射針筒2支、安非他命吸食
    器1組、電子磅秤1台、鏟管1支、分裝袋1盒等物，均無證據
    可證與本案轉讓第一級、第二級毒品犯行相關，爰均不予沒
    收。
據上論斷，應依刑事訴訟法第273條之1第1項、第299條第1 項前
段、第310條之2、第454條第1項，判決如主文。
本案經檢察官張嘉宏提起公訴，檢察官林士富到庭執行職務。
中　　華　　民　　國　　110 　年　　11　　月　　10　　日
                  刑事第五庭  法  官  李淑惠
以上正本證明與原本無異。
如不服本判決應於收受判決後20日內向本院提出上訴書狀，並應
敘述具體理由；其未敘述上訴理由者，應於上訴期間屆滿後20日
內向本院補提理由書（均須按他造當事人之人數附繕本）「切勿
逕送上級法院」。
中　　華　　民　　國　　110 　年　　11　　月　　10　　日
                              書記官  黃國源
附錄本案論罪科刑法條全文
毒品危害防制條例第8條
轉讓第一級毒品者，處1年以上7年以下有期徒刑，得併科新臺幣
1百萬元以下罰金。
轉讓第二級毒品者，處6月以上5年以下有期徒刑，得併科新臺幣
70萬元以下罰金。
轉讓第三級毒品者，處3年以下有期徒刑，得併科新臺幣30萬元
以下罰金。
轉讓第四級毒品者，處1年以下有期徒刑，得併科新臺幣10萬元
以下罰金。
前四項之未遂犯罰之。
轉讓毒品達一定數量者，加重其刑至二分之一，其標準由行政院
定之。
藥事法第83條
明知為偽藥或禁藥，而販賣、供應、調劑、運送、寄藏、牙保、
轉讓或意圖販賣而陳列者，處7年以下有期徒刑，得併科新臺幣5
千萬元以下罰金。
犯前項之罪，因而致人於死者，處7年以上有期徒刑，得併科新
臺幣1億元以下罰金；致重傷者，處3年以上12年以下有期徒刑，
得併科新臺幣7千5百萬元以下罰金。
因過失犯第1項之罪者，處2年以下有期徒刑、拘役或科新臺幣5
百萬元以下罰金。
第1項之未遂犯罰之。